【裁判字號】    95,訴,4188
【裁判日期】    951229
【裁判案由】    毒品危害防制條例
【裁判全文】
臺灣高雄地方法院刑事判決              95年度訴字第4188號
公  訴  人  臺灣高雄地方法院檢察署檢察官
被      告  甲○○
上列被告因違反毒品危害防制條例案件，經檢察官提起公訴（95
年度毒偵字第7262號），本院合議庭裁定由受命法官獨任進行簡
式審判程序，茲判決如下：
    主  文
甲○○施用第二級毒品，累犯，處有期徒刑肆月，如易科罰金，
以新臺幣壹仟元折算壹日。
    事  實
一、甲○○前於民國89年間，因施用毒品案件，經本院以89年度
    毒聲字第612 號裁定送觀察、勒戒後，因認有繼續施用毒品
    之傾向，再經本院以89年度毒聲字第1931號裁定送強制戒治
    ，嗣因認無繼續執行戒治之必要，經本院以89年度毒聲字第
    5733號裁定停止強制戒治並付保護管束，嗣於90年3 月5 日
    保護管束期滿視為執行完畢，上開案件並經本院以91年度訴
    緝字第118 號判決判處有期徒刑7 月確定；繼於前開強制戒
    治執行完畢後5 年內，復基於施用第一級毒品海洛因之概括
    犯意，自91年5 月間某日起迄同年9 月17日中午12時許止，
    連續施用第一級毒品海洛因多次，經本院於92年4 月2 日以
    91年度訴字第3369號判決判處有期徒刑10月，嗣於92年5 月
    1 日判決確定；上開二案件接續執行，於93年12月16日縮短
    刑期假釋出監，甫於94年4 月24日假釋期滿視為執行完畢。
    詎其仍不知戒絕毒癮，明知甲基安非他命經公告列為毒品危
    害防制條例第2 條第2 項第2 款之第二級毒品，不得非法持
    有、施用，復基於施用第二級毒品海洛因之犯意，於95年8
    月10日上午9 時許，在其高雄市○○區○○街146 巷5 號住
    處，以將甲基安非他命置入玻璃球內以火燒烤吸食煙霧之方
    式，施用第二級毒品甲基安非他命1 次。嗣於95年8 月10日
    晚上7 時5 分許，因其為列管毒品人口，故經警通知至高雄
    市政府警察局小港分局採集尿液送驗後，始知悉上情。
二、案經高雄市政府警察局小港分局報請臺灣高雄地方法院檢察
    署檢察官偵查起訴。
    理  由
一、按本件被告甲○○所犯係死刑、無期徒刑、最輕本刑為3 年
    以上有期徒刑以外之罪，其於準備程序就前揭被訴事實為有
    罪之陳述，經受命法官告知簡式審判程序之旨，並聽取其與
    公訴人之意見後，本院認無不得或不宜改依簡式審判程序進
    行之處，爰依刑事訴訟法第273 條之1 第1 項、第284 條之
    1 規定，裁定本件由受命法官獨任進行簡式審判程序，合先
    敘明。
二、訊據被告甲○○對於在上揭時、地，以上述方式施用第二級
    毒品甲基安非他命1 次之事實坦承不諱（本院卷第19、29頁
    參照），且查：
    (一)被告於95年8 月10日晚上7 時5 分許所採集之尿液，經送
      驗結果，呈甲基安非他命陽性反應，有長榮大學95年8 月
      23日確認報告暨尿液檢體採集送驗紀錄表各1 紙在卷可稽
      （警卷第4 、5 頁參照）。是被告前揭自白與事實相符，
      應堪採為被告有罪之證據，則被告施用第二級毒品甲基安
      非他命1 次之犯行，堪以認定。
    (二)按修正毒品危害防制條例就施用毒品者，祇於「初犯」及
      「5 年後再犯」二種情形，有其追訴條件之限制，即須於
      初犯經觀察、勒戒或強制戒治釋放後，5 年內均無施用毒
      品之行為，始能認其前所實施之觀察、勒戒或強制戒治已
      足遮斷毒癮，而得於5 年後再犯時，再予適用初犯之規定
      ，重行觀察、勒戒等程序。倘5 年內已經再犯，被依法追
      訴處罰，縱其第3 次（或第3 次以上）施用毒品之時間在
      初犯釋放5 年以後，即與「5 年後再犯」之情形有別，且
      因已於「5 年內再犯」，顯見其再犯率甚高，原實施觀察
      、勒戒或強制戒治，已無法收其實效，而無5 年戒斷期之
      存在，自無再經觀察、勒戒及強制戒治之必要，應由檢察
      官逕行起訴（最高法院95年度台非字第59號、第65號判決
      意旨參照）。查本件被告前於89年間，因施用毒品案件，
      經本院以89年度毒聲字第612 號裁定送觀察、勒戒後，因
      認有繼續施用毒品之傾向，再經本院以89年度毒聲字第19
      31號裁定送強制戒治，嗣因認無繼續執行戒治之必要，經
      本院以89年度毒聲字第5733號裁定停止強制戒治並付保護
      管束，嗣於90年3 月5 日保護管束期滿視為執行完畢；繼
      於前開強制戒治執行完畢後5 年內，復基於施用第一級毒
      品海洛因之概括犯意，自91年5 月間某日起迄同年9 月17
      日中午12時許止，連續施用第一級毒品海洛因多次，經本
      院於92年4 月2 日以91年度訴字第3369號判決判處有期徒
      刑10月，嗣於92年5 月1 日判決確定之事實，有臺灣高等
      法院被告前案紀錄表及本院91年度訴字第3369號刑事判決
      各1 份在卷足參，則被告於前案經強制戒治執行完畢後，
      於5 年內已經再犯，並經依法追訴處罰，雖本案施用毒品
      之時間在初犯釋放5 年後，惟被告既已先於「5 年內再犯
      」，顯見其再犯率甚高，原實施觀察、勒戒及強制戒治已
      無法收其實效，而無5 年戒斷期之存在，參諸前揭判決意
      旨，自無再經觀察、勒戒及強制戒治之必要，而應由檢察
      官逕行起訴，並由本院依法論罪科刑。
三、查甲基安非他命係毒品危害防制條例第2 條第2 項所稱之第
    二級毒品，不得非法持有、施用。核被告甲○○所為，係犯
    毒品危害防制條例第10條第2 項之施用第二級毒品罪。其施
    用第二級毒品前，持有甲基安非他命之低度行為，應為施用
    之高度行為所吸收，不另論罪。查被告前於91年間，因施用
    毒品案件，經本院以91年度訴緝字第118 號判決判處有期徒
    刑7 月確定，再於91年間，亦因施用毒品案件，經本院以91
    年度訴字第3369號判決判處有期徒刑10月確定，上開二案件
    接續執行，於93年12月16日縮短刑期假釋出監，甫於94年4
    月24日假釋期滿視為執行完畢之事實，有本院被告院內索引
    卡紀錄表、臺灣高等法院被告前案紀錄表各1 份附卷可參，
    其受有期徒刑之執行完畢，5 年以內故意再犯本件有期徒刑
    以上之罪，為累犯，應依刑法第47條第1 項規定加重其刑。
    爰審酌被告前因施用毒品案件經強制戒治執行完畢釋放後，
    再因施用毒品案件經本院判刑確定，有臺灣高等法院被告前
    案紀錄表1 份附卷可憑，竟仍未能徹底戒絕毒品，復犯本案
    施用毒品，顯見其無戒毒悔改之意，惟念其施用毒品之次數
    、施用毒品乃自戕一己之身體健康，尚未對他人造成危害，
    且犯後已坦承犯行，態度良好等一切情狀，量處如主文所示
    之刑，並考量被告年齡為35歲、國中畢業、家境小康、從事
    工業等情，諭知以新臺幣1,000 元折算1 日之易科罰金折算
    標準，以資懲戒。
據上論斷，應依刑事訴訟法第273 之1 第1 項、第284 條之1 、
第299 條第1 項前段，毒品危害防制條例第10條第2 項，刑法第
11條、第47條第1 項、第41條第1 項前段，判決如主文。
本案經檢察官呂乾坤到庭執行職務。
中    華    民    國    95    年    12    月    29    日
                    刑事第四庭  法  官  陳振嘉
如不服本判決，應於判決送達後10日內，向本院提出上訴狀。
以上正本證明與原本無異。
中    華    民    國    95    年    12    月    29    日
                                書記官  顏宗貝
附錄本案判決論罪科刑法條：
毒品危害防制條例第10條第2項
施用第二級毒品者，處3年以下有期徒刑。


司法院資訊處製作；財團法人民間司法改革基金會備份。
